【裁判字號】    95,毒抗,23
【裁判日期】    950330
【裁判案由】    聲請觀察勒戒
【裁判全文】
臺灣高等法院高雄分院刑事裁定          95年度毒抗字第23號
抗  告  人
即  被  告  甲○○
聲  請  人  臺灣高雄地方法院檢察署檢察官
上列抗告人因聲請觀察勒戒案件，不服臺灣高雄地方法院中華民
國95年2 月24日裁定（95年度毒聲字第326 號），提起抗告，本
院裁定如下：
    主  文
抗告駁回。
    理  由
一、聲請意旨略以：被告基於施用第一級毒品之犯意，自民國94
    年6 月間某日起至同年7 月13日止，在高雄市前鎮區鎮○○
    街278 巷26號住處，連續施用第一級毒品海洛因多次。嗣於
    同年7 月22日13時40分許，在同市○○街467 號前為警臨檢
    查獲之事實，業據被告坦承不諱，並扣得第一級毒品海洛因
    1 包（淨重0.03公克），爰依毒品危害防制條例第20條第1
    項及觀察勒戒處分執行條例第3 條第1 項之規定，聲請裁定
    將被告送勒戒處所觀察、勒戒等語。
二、查被告基於施用第一級毒品之概括犯意，自民國94年6 月間
    某日起至同年7 月13日止，在其位於高雄市前鎮區鎮○○街
    278 巷26號住處，連續施用第一級毒品海洛因多次之事實，
    業據其於警詢及偵查中坦承甚明；又被告所持有而為警查扣
    之白粉1 包，經送驗結果確含第一級毒品海洛因成分（淨重
    0.03公克），亦有法務部調查局94年9 月30日調科壹字第22
    0021050 號鑑定通知書在卷可稽。再被告前於87年間曾因施
    用毒品案件，經原審裁定送觀察、勒戒後，因認有繼續施用
    傾向，復經原審以87年度毒聲字第3680號裁定施以強制戒治
    、以88年度毒聲字第2632號裁定停止戒治付保護管束等程序
    ，嗣於88年4 月22日停止處分執行而釋放被告後，再經原審
    以88年度毒聲字第6280號裁定撤銷被告之停止戒治，被告乃
    於同年10月20日再入戒治處所施以強制戒治，而於89年5 月
    13日強制戒治執行完畢，於89年5 月14日釋放等情，亦有臺
    灣高等法院被告前案紀錄表1 份附卷可佐。茲被告於強制戒
    治完畢釋放後，5 年後再犯本件施用毒品案件，則原審依檢
    察官之聲請，並依毒品危害防制條例第20條第3 項、第1項
    、觀察勒戒處分執行條例第3 條第1 項之規定，裁定被告令
    入勒戒處所觀察、勒戒，期間不得逾2 月。經核原裁定於法
    並無不合。
二、抗告意旨，雖指稱：被告曾於91年間因施用毒品案件，經法
    院裁定令入戒治所施予強制戒治，迄今未逾5 年，自不得再
    令入勒戒處所施予觀察勒戒云云。惟查被告固曾於91年因施
    用毒品案件，經原審裁定令入戒治所強制戒治，惟中途經臺
    灣高雄地方法院檢察署檢察官以91年度聲停戒二字第869 號
    聲請原審裁定停止戒治，其餘戒治期間交付保護管束。後被
    告因案被通緝，又經該署檢察官以92年度聲撤戒二字第112
    號聲請原審裁定撤銷停止戒治處分在案。嗣於92年7 月9 日
    因毒品危害防制條例修正公布，經該署93年度戒執緝二字第
    2 號以法律修正為由簽結停止執行，以上各情，有臺灣高等
    法院被告前案紀錄表在卷可稽。由上觀之，被告91年間之強
    制戒治處分係因法律修正而停止執行，並非執行完畢。亦即
    被告前次強制戒治執行完畢釋放日期為89年5 月14日，已如
    前述。而本件被告施用海洛因自94年6 月間某日起，距前次
    強制戒治執行完畢釋放後，已逾5 年，則原審裁定被告令入
    勒戒處所觀察勒戒，並無不當。抗告意旨，仍執前詞，指摘
    原裁定不當，為無理由，應予駁回。
三、據上論斷，應依刑事訴訟法第412條，裁定如主文。
中    華    民    國    95    年    3     月    30    日
                  刑事第三庭    審判長法  官  周賢銳
                                      法  官  黃仁松
                                      法  官  謝宏宗
以上正本證明與原本無異。
不得再抗告。
中    華    民    國    95    年    3     月    31    日
                                      書記官  熊惠津
                                                A


司法院資訊處製作；財團法人民間司法改革基金會備份。
